臺灣臺中地方法院刑事判決　　　　　　　99年度易字第3896號
公　訴　人　臺灣臺中地方法院檢察署檢察官
被　　　告　洪顯義
上列被告因收受贓物案件，經檢察官提起公訴（99年度偵字第17
421號），本院判決如下：
    主    文
洪顯義收受贓物，累犯，處有期徒刑參月，如易科罰金，以新臺
幣壹仟元折算壹日。
    犯罪事實
一、洪顯義前於民國94年間，因竊盜案件，經本院以94年度易字
    第1892號判處有期徒刑10月確定；又於95年間，因竊盜案件
    ，經本院以95年度易字第1002號判處有期徒刑4月確定，上
    開2案，經本院裁定應執行有期徒刑1年1月確定。再於95年
    間，因竊盜案件，經本院以95年度豐簡字第327號判處有期
    徒刑4月確定，並接續上開合併定應執行刑之2案執行，於96
    年7月18日因縮短刑期假釋出監，所餘刑期交付保護管束，
    嗣於96年9月5日保護管束期滿，未經撤銷假釋，其未執行之
    刑，視為已執行完畢。又於96年間，因竊盜案件，經本院以
    96年度易字第5565號判處有期徒刑7月確定，復又因竊盜案
    件，經本院以96年度易字第6323號判處有期徒刑4月確定，
    上開2案，經本院裁定應執行有期徒刑10月確定，於98年10
    月14日縮刑期滿而執行完畢。詎仍不知悔改，其明知年籍不
    詳之「陳連炯」（音譯）成年男子所持有之車牌號碼3GK-65
    3號重型機車（該機車為楊淑惠所有，於99年7月7日7時50分
    許，在臺中縣豐原市○○路216巷13號前發現遭竊），係來
    源不明之贓物，竟基於收受贓物之犯意，於99年7月22日9時
    許，在豐原市第三市場內某麵包店前，向「陳連炯」借得上
    開機車後予以收受，供己代步使用。嗣於99年7月22日13時
    許，其騎乘上開機車，行經臺中縣潭子鄉○○路與光陽路
    172號巷口，為警查獲，始悉上情。
二、案經楊淑惠訴由臺中縣警察局豐原分局報告臺灣臺中地方法
    院檢察署檢察官偵查起訴。
    理    由
一、證據能力之認定：
(一)按被告以外之人（包括證人、鑑定人、告訴人、被害人及共
    同被告等）於審判外之陳述雖不符刑事訴訟法第159條之1至
    之4等4條之規定，而經當事人於審判程序同意作為證據，法
    院審酌該言詞陳述或書面陳述作成時之情況，認為適當者，
    亦得為證據；當事人、代理人或辯護人於法院調查證據時，
    知有刑事訴訟法第159條第1項不得為證據之情形，而未於言
    詞辯論終結前聲明異議者，視為有前項之同意，同法第159
    條之5定有明文。立法意旨在於傳聞證據未經當事人之反對
    詰問予以核實，原則上先予排除。惟若當事人已放棄反對詰
    問權，於審判程序中表明同意該等傳聞證據可作為證據；或
    於言詞辯論終結前未聲明異議，基於尊重當事人對傳聞證據
    之處分權，及證據資料愈豐富，愈有助於真實發見之理念，
    且強化言詞辯論主義，使訴訟程序得以順暢進行，上開傳聞
    證據亦均具有證據能力。查證人楊淑惠於警詢時所為之供述
    證據，對被告而言，性質上屬傳聞證據，惟被告及檢察官於
    本院審理中調查證據時，知有刑事訴訟法第159條第1項不得
    為證據之情形，未於言詞辯論終結前聲明異議，且本院審認
    上開證據作成時之情況，應無違法取證或不當情事，與本案
    待證事實間復具有相當之關聯性，以之作為證據應屬適當，
    依刑事訴訟法第159條之5規定，自有證據能力。
(二)又傳聞法則乃對於被告以外之人於審判外之言詞或書面陳述
    而為之規範，本案判決以下所引用之非供述證據，無刑事訴
    訟法第159條第1項規定傳聞法則之適用，經本院於審理時依
    法踐行調查證據程序，檢察官及被告均不爭執各該證據之證
    據能力，且與本案待證事實具有自然之關聯性，亦查無依法
    應排除其證據能力之情形，依法自得作為證據。
二、訊據被告對於上開犯罪事實坦白承認，且被告向年籍不詳之
    「陳連炯」（音譯）成年男子收受之上開車牌號碼3GK-653
    號重型機車，為楊淑惠所有，於99年7月7日7時50分許，在
    臺中縣豐原市○○路216巷13號前，遭不詳姓名年籍之人所
    竊取之事實，業據證人即被害人楊淑惠於警詢時證述綦詳（
    見警卷第13、14頁），再參以刑法第349條第1項收受贓物罪
    之成立，以行為人具有故意為其成立要件，至故意包括直接
    故意與間接故意，即對贓物有不確定之認識而仍收受之，亦
    應成立收受贓物罪，如不相識者，未合理交待來源而交付物
    品，因其所付之物品來源不明，心疑其為贓物而予以收受，
    即應成立收受贓物罪。本案被告並無法確切交代上開機車之
    來源，且出借機車必有相當程度之熟識，然被告為警查獲時
    仍無法連絡上出借人，又未向出借人索取行車執照，以供查
    驗，足徵被告於收受上開機車時，確有贓物之認識無訛。此
    外，並有臺中縣警察局車輛尋獲電腦輸入單、扣押筆錄、扣
    押物品目錄表、贓物認領保管單各1份及現場照片3張等附卷
    可稽。是被告自白核與事實相符，本件事證明確，被告收受
    贓物之犯行，洵堪認定，應依法論科。
三、核被告所為，係犯刑法第349條第1項之收受贓物罪。又被告
    受有犯罪事實欄所示之罪、刑宣告確定並執行完畢等情，有
    臺灣高等法院被告前案紀錄表1份在卷可按，其受徒刑之執
    行完畢後，5年以內故意再犯有期徒刑以上之本罪，為累犯
    ，應依刑法第47條第1項規定，加重其刑。爰審酌被告前已
    有多次前科記錄，猶收受他人竊盜所得之機車，所為自屬不
    該，然其犯後尚能坦白承認，足徵仍有悔悟之心，並考量所
    收受之機車價值及被害人所受之損害非鉅等一切情狀，量處
    如主文所示之刑，並諭知易科罰金之折算標準，以資懲儆。
據上論斷，應依刑事訴訟法第284條之1、第299條第1項前段，刑
法第349條第1項、第47條第1項、第41條第1項前段，刑法施行法
第1條之1，判決如主文。
本案經檢察官鐘祖聲到庭執行職務。
中    華    民    國   100    年    1     月    10    日
                  刑事第四庭    法  官  吳進發
以上正本證明與原本無異。
如不服本判決應於收受送達後10日內向本院提出上訴書狀，並應
敘述具體理由；其未敘述上訴理由者，應於上訴期間屆滿後20日
內向本院補提理由書（均須按他造當事人之人數附繕本）「切勿
逕送上級法院」。
                                書記官  孫立文
中    華    民    國   100    年    1     月    10    日
附錄論罪科刑法條
中華民國刑法第349條
（普通贓物罪）
收受贓物者，處 3 年以下有期徒刑、拘役或 5 百元以下罰金。
搬運、寄藏、故買贓物或為牙保者，處 5 年以下有期徒刑、拘
役或科或併科 1 千元以下罰金。
因贓物變得之財物，以贓物論。